臺灣桃園地方法院刑事判決　　　　　　　 94年度易字第682號
公　訴　人　臺灣桃園地方法院檢察署檢察官
被　　　告　己○○　男　27歲.
　　　　　　　　　　　押)
上列被告因竊盜案件，經檢察官提起公訴（九十四年度偵字第七
五六０號、第九三三五號），本院裁定改依簡式審判程序，茲判
決如下：
    主  文
己○○連續結夥三人以上、毀壞安全設備竊盜，累犯，處有期徒
刑壹年。扣案之鑰匙一支沒收。
    事  實
一、己○○前因犯竊盜案件，經本院於八十九年十月三十一日以
    八十九年度易字第一九九七號判決判處有期徒刑三月，嗣經
    臺灣高等法院於九十年三月二十七日以九十年度上易字第六
    一三號判決撤銷原判決，判處有期徒刑三月，於同年六月三
    日判決確定，又因違反毒品危害防制條例案件，經本院於八
    十九年五月三十一日以八十九年度易字第七０八號判決判處
    有期徒刑五月，於九十年八月二十三日判決確定。前開二罪
    經定其應執行刑有期徒刑六月；其又因違反毒品危害防制條
    例案件，經本院於九十年七月二十五日以九十年度易字第一
    四四四號判決判處有期徒刑七月，於九十年十月二十八日判
    決確定。前開有期徒刑六月、七月部分接續執行，刑期自九
    十年三月十三日起算，於九十一年八月二十三日假釋出獄，
    假釋期間付保護管束，於九十一年八月二十九日保護管束期
    滿，未執行之刑，以已執行論。
二、己○○基於意圖為自己不法所有之概括犯意，以其所有之汽
    車鑰匙一支，連續於如附表編號一至編號六所列之時間、地
    點，竊取如附表編號一至編號六所列之人所有之車輛；其復
    承繼前揭概括犯意，與郭森泰共同意圖為自己不法之所有，
    於如附表編號七所列之時間、地點，由郭森泰把風，己○○
    持郭森泰所交付之所有人不詳之鑰匙一支（未扣案），共同
    竊取如附表編號七所列之人所有之車輛；其復與郭森泰、真
    實姓名、年籍不詳、綽號「阿飛」之成年男子共同意圖為自
    己不法之所有，夥同其二人於如附表編號八所列之時間、地
    點，由己○○把風，郭森泰在車上等候，「阿飛」則以不詳
    方法毀壞王利源所經營之「王哥檳榔攤」門上所裝設之屬安
    全設備之鎖頭（毀損部分未據告訴），共同竊取如附表編號
    八所列之物品；其又與郭森泰、丁○○及真實姓名、年籍不
    詳、綽號「阿飛」之成年男子共同意圖為自己不法之所有，
    由郭森泰駕駛BMW 廠牌之車牌號碼不詳車輛搭載「阿飛」，
    己○○駕駛竊得之車牌號碼ＤＱ─八二四三號自用小貨車（
    即附表編號七部分）搭載丁○○，夥同其三人於如附表編號
    九所列之時間、地點，由郭森泰下手行竊，己○○、丁○○
    及「阿飛」則在現場把風，共同竊取如附表編號九所列之人
    所有之鏟土機一輛，得手後以新台幣（下同）出售予知情之
    壬○○，得款後己○○分得七千元、丁○○分得四千元，其
    餘款項則由郭森泰及「阿飛」朋分。嗣經警於九十四年二月
    二十日十五時五十分許，在桃園縣中壢市○○路六六八巷十
    九號對面之產業道路上當場查獲己○○駕駛竊得之車牌號碼
    九Ｇ─四七八三號自用小貨車（即附表編號六部分），並扣
    得其所有用以行竊如附表編號一至編號六所列車輛之鑰匙一
    支，再依己○○之供述而得悉其另竊取如附表編號一至編號
    五所列之車輛；復經警根據對己○○、丁○○等人實施監聽
    之結果，認己○○涉有竊盜罪嫌，於九十四年四月二十一日
    十七時三十分許，持臺灣彰化地方法院核發之搜索票至己○○位於桃園縣中壢市○○路○段六八巷二一號住處內搜索，
    當場查獲己○○、丁○○，並依其二人之供述而循線查獲壬○○、郭森泰（丁○○、壬○○所犯竊盜、故買贓物犯行業
    經本院於九十四年六月三十日判決在案，郭森泰所犯竊盜犯
    行現在臺灣彰化地方法院審理）。
三、案經桃園縣政府警察局平鎮分局、彰化縣警察局田中分局報
    告臺灣桃園地方法院檢察署檢察官偵查起訴。
    理  由
一、上開事實，業據被告己○○於本院訊問時坦承不諱，核與證
    人即共犯丁○○、郭森泰、被害人庚○○、丙○○、甲○○
    、乙○○、戊○、癸○○、辛○○、王利源、范整東、證人
    即於九十四年二月二十日十五時五十分許查獲被告之警員林
    志峰、林慶欣、林俊材陳述情節相符，並有刑案現場勘查紀
    錄表一紙、通訊監察譯文二份、查獲照片十一幀、贓物領據
    三紙、車輛尋獲電腦輸入單六紙、車輛竊盜、車牌失竊資料
    個別查詢報表─查詢車輛認可資料四紙在卷可按，並有鑰匙
    一支扣案可佐，足認被告之自白確與事實相符，堪以採信。
    本件事證明確，被告犯行堪以認定，應予依法論科。
二、核被告己○○所為如附表編號一至編號七部分，係犯刑法第
    三百二十條第一項竊盜罪，如附表編號八部分，係犯刑法第
    三百二十一條第一項第二款、第四款之結夥三人以上、毀壞
    安全設備竊盜罪，如附表編號九部分，係犯刑法第三百二十
    一條第一項第四款之結夥三人以上竊盜罪。被告與郭森泰就
    如附表編號七、八、九之竊盜犯行，與真實姓名、年籍不詳
    、綽號「阿飛」之成年男子就如附表編號八、九之竊盜犯行
    ，與丁○○就如附表編號九之竊盜犯行，彼此間有犯意聯絡
    與行為分擔，應論以共同正犯。被告先後七次普通竊盜犯行
    、一次結夥三人以上、毀壞安全設備竊盜犯行、一次結夥三
    人以上竊盜犯行，時間緊接，方法相同，所犯構成要件相同
    之罪，顯係基於概括犯意反覆為之，為連續犯，應依刑法第
    五十六條之規定，論以情節較重之結夥三人以上、毀壞安全
    設備竊盜罪，並依法加重其刑。被告有如事實欄一所列之犯
    罪科刑與執行情形，有臺灣高等法院被告全國前案紀錄表在
    卷足參，其受有期徒刑執行完畢後，五年內再犯本件有期徒
    刑以上之罪，為累犯，應依刑法第四十七條規定加重其刑。
    被告有二種刑之加重事由，爰依刑法第七十條之規定，遞予
    加重之。茲審酌被告年輕力壯，不思努力工作賺取報酬，因
    貪圖一己私利，竟竊取他人價值不低之財物，惟犯後尚能坦
    承犯行，及其犯罪之手段等一切情狀，量處如主文所示之刑
    ，以資懲儆。扣案之鑰匙一支為被告所有、供其犯本件附表
    編號一至編號六所列竊盜犯行所用之物，業據被告供陳在卷
    ，爰依刑法第三十八條第一項第二款規定宣告沒收。
據上論斷，應依刑事訴訟法第二百九十九條第一項前段，刑法第
二十八條、第五十六條、第三百二十一條第一項第二款、第四款
、第四十七條、第三十八條第一項第二款，判決如主文。
本案經檢察官古慧珍到庭執行職務。
中　　華　　民　　國　　94　　年　　7 　　月　　22　　日
                  刑事第十庭    審判長法　官    江德民
                                      法  官    柯姿佐
                                      法  官    蔡和憲
上正本證明與原本無異。
如不服本判決，應於送達後十日內，向本院提出上訴狀。
                                      書記官    常毓生
中　　華　　民　　國　　94　　年　　7 　　月　　22　　日
中華民國刑法第321條第1項第2款、第4款：
犯竊盜罪而有左列情形之一者，處六月以上、五年以下有期徒刑
：
二  毀越門扇、牆垣或其他安全設備而犯之者。
四  結夥三人以上而犯之者。
